臺灣桃園地方法院刑事判決　　　　　　 96年度簡上字第274號
公　訴　人　臺灣桃園地方法院檢察署檢察官
上　訴　人
即　被　告　甲○○
　　　　　　　　　　部隊地址：桃園縣桃園市○○路1195號
選任辯護人　乙○○律師
上列上訴人因上訴人即被告違反毒品危害防制條例案件，不服本
院於中華民國96年5 月9 日所為之96年度壢簡字第923 號刑事簡
易判決（聲請簡易判決處刑案號：臺灣桃園地方法院檢察署96年
度毒偵字第1835號）提起上訴，本院合議庭認有刑事訴訟法第4
51條之1 第4 項但書第3 款之情形，改依通常程序審判，並自為
第一審判決如下：
    主  文
原判決撤銷。
甲○○無罪。
    理  由
一、按被告以外之人於審判外之言詞或書面陳述，除法律有規定
    者外，不得作為證據。被告以外之人於審判外之陳述，雖不
    符前4 條之規定，而經當事人於審判程序同意作為證據，法
    院審酌該言詞陳述或書面陳述作成時之情況，認為適當者，
    亦得為證據；當事人、代理人或辯護人於法院調查證據時，
    知有第159 條第1 項不得為證據之情形，而未於言詞辯論終
    結前聲明異議者，視為有前項之同意。刑事訴訟法第159 條
    第1 項、第159 條之5 就此定有明文。經查，卷附臺灣檢驗
    科技股份有限公司濫用藥物尿液檢驗報告及臺灣尖端先進生
    技醫藥股份有限公司出具之濫用藥物檢驗報告各1 紙，性質
    上為從事業務之人（即醫生）於業務上或通常業務過程所須
    製作之證明文書、紀錄文書，復無刑事訴訟法第159 條之4
    第2 款所定顯有不可信之情況與不得作為證據之情形，且無
    證據證明係公務員違背法定程序所取得，依法得採為證據。
    又本院送驗之尿液檢驗結果、DNA 比對結果各1 紙（法務部
    調查局鑑定通知書2 紙），性質上雖亦為被告以外之人為審
    判外之書面陳述，依據前開規定，屬於傳聞證據，惟該項證
    據係本院依刑事訴訟法第208 條第1 項之規定所為，依同法
    第159 條第1 項規定屬傳聞之例外，自得採為證據。
二、本件聲請簡易判決處刑意旨略以：被告甲○○前因施用第2
    級毒品案件，經送觀察、勒戒後，認無繼續施用毒品之傾向
    ，業於民國95年8 月31日釋放，並經臺灣桃園地方法院檢察
    署檢察官於95年9 月18日，以95年度毒偵字第1326號為不起
    訴處分確定。詎猶不知悔改，於95年10月26日或其前4 日內
    之某時，在某不詳處所，施用第二級毒品甲基安非他命1 次
    。嗣於95年10月26日凌晨4 時30分許，為警在桃園縣中壢市
    ○○路326 號前查獲，因認被告違反毒品危害防制條例第10
    條第2 項之施用第2 級毒品罪嫌等語。
三、按犯罪事實應依證據認定之，無證據不得認定犯罪事實。不
    能證明被告犯罪者，應諭知無罪之判決，刑事訴訟法第154
    條第2 項、第301 條第1 項分別定有明文。上揭聲請簡易判
    決處刑意旨係以卷附臺灣尖端先進生技醫藥股份有限公司出
    具之濫用藥物檢驗報告，為其主要論據。訊據被告對此堅決
    否認，辯稱：其未施用甲基安非他命等語。經查：
  (一)卷附臺灣尖端先進生技醫藥股份有限公司出具之濫用藥物檢
    驗報告1 紙，其上所載尿液檢體編號雖與被告於95年10月26
    日凌晨4 時30分為警查獲後所採尿液之編號「I-251 」相同
    ，惟該紙檢驗報告之收件日期則為「94年9 月9 日」，早於
    被告為警查獲之時間近1 年之久，顯見該紙臺灣尖端先進生
    技醫藥股份有限公司濫用藥物檢驗報告1 紙，應非被告為警
    查獲後所採尿液之檢驗結果，自不得以其上所呈檢驗結果係
    甲基安非他命陽性，據以認定被告涉有施用第2 級毒品甲基
    安非他命之犯行，合先敘明。
  (二)另被告於上揭時地為警查獲時所採尿液，經送臺灣檢驗科技
    股份有限公司檢驗，該公司以酵素免疫分析法（ＥＩＡ）為
    初步檢驗及氣相層析質譜儀法（ＧＣ／ＭＳ）進行確認檢驗
    後，結果呈安非他命類陰性反應，此有臺灣檢驗科技股份有
    限公司出具之濫用藥物尿液檢驗報告1 紙附卷可稽。嗣經本
    院將前開尿液送法務部調查局進行複驗及比對該尿液之DNA
    是否與被告相同，經該局以人類遺傳因子粒腺體DNA 序列鑑
    定法確認送驗尿液確屬被告所排放無訛後，再經該局以螢光
    偏極免疫分析法進行篩驗後，以氣相層析質譜儀分析法確認
    檢驗後，結果亦呈甲基安非他命陰性反應，此有法務部調查
    局出具之鑑定通知書2 紙在卷可考。審酌被告被查獲後所採
    尿液，既先後經臺灣檢驗科技股份有限公司、法務部調查局
    ，以「氣相層析質譜儀分析法」等較精密之實驗方式進行確
    認其尿液檢驗結果未呈甲基安非他命陽性反應，顯見被告於
    95年10月26日凌晨4 時30分為警查獲時或前4 日內之某時，
    並無施用第2 級毒品甲基安非他命之事實甚明。是被告上開
    所辯，核與事實相符，應值採信。
四、原審疏未注意及此，逕依卷附臺灣尖端先進生技醫藥股份有
    限公司出具之濫用藥物檢驗報告1 紙，判決被告有罪，尚有
    未洽，被告提起上訴謂其並未施用第2 級毒品甲基安非他命
    ，原判決顯有不當，應予撤銷等語，即有理由，本院自應撤
    銷原判決。又本件既有刑事訴訟法第451 條之1 第4 項第3
    款不得為簡易判決情形，依同法第452 條規定，本院於撤銷
    原審判決後，改依第1 審通常程序審理，諭知被告無罪如主
    文第2 項所示。
據上論斷，應依刑事訴訟法第452 條、第455 條之1 第1 項、第
3 項、第369 條第1 項前段、第364 條、第301 條第1 項，判決
如主文。
本案經檢察官唐道發到庭執行職務。
中　　華　　民　　國　　96　　年　　11　　月　　13　　日
                  刑事第九庭  審判長法  官  游紅桃
                                    法  官  蘇琬能
                                    法  官  胡芷瑜
以上正本證明與原本無異。
如不服本判決，應於判決送達後10日內向本院提出上訴狀（應附
繕本），其未敘述上訴理由者，應於上訴期間屆滿後20日內補提
理由書狀於本院，上訴於臺灣高等法院。
      　　　　　　　　　　　　　　　書記官　張懿昀
中　　華　　民　　國　　96　　年　　11　　月　　13　　日
